Inventaris van het archief van het Ministerie van Financiën: Centrale Directie Financieel-Economische Zaken, 1940-1979
Nationaal Archief, Den Haag
- (Beheer van de) Rijksbegroting 1945-2000, 015
  - Het opstellen van wetsontwerpen tot vaststelling van het hoofdstuk van de begroting van uitgaven waarover deze het beheer voert. 1945-1977, 5
    - Begroting 1969., 1967-1971; div. nrs
      - Hoofdstuk IX B (Financiën), wijzigingen en slotregularisatie, 1969-1970, 287
      - Hoofdstuk XVII (Onvoorziene Uitgaven), wijzigingen, 1970-1971, 289
      - Ingebonden exemplaar, 1968, 524
    - Begroting 1970., 1967-1971; div. nrs
      - Algemeen, 1969-1970, 310
      - Calques per artikel, 1967-1971, 309
      - Hoofdstuk IX B (Financiën), behandeling in de Tweede Kamer, 1969, 554
      - Hoofdstuk IX A (Nationale Schuld), middelen, 1969-1970, 477
      - Hoofdstuk IX A (Nationale Schuld), wijzigingen, 1971, 456
      - Hoofdstuk IX B (Financiën), algemeen, 1968-1971, 311
      - Hoofdstuk IX B (Financiën), Memorie van Toelichting, 1969, 312
      - Hoofdstuk IX B (Financiën), wijzigingen, 1969-1971, 457
      - Hoofdstuk IX B (Financiën), middelen, 1969-1972, 313
      - Hoofdstuk IX B (Financiën), slotregularisatie, 1970-1971, 458
    - Begroting 1971., 1969-1973; div. nrs
      - Algemeen, 1969-1970, 315
      - Hoofdstuk I (Huis der Koningin), 1970-1971, 316
      - Hoofdstuk IX A (Nationale Schuld), middelen, 1969-1970, 319
      - Hoofdstuk IX A (Nationale Schuld) en IX B (Financiën), wijzigingen voortvloeiende uit Bezitvormingsfonds, 1969-1972, 466
      - Hoofdstuk IX A (Nationale Schuld), algemeen, 1970-1971, 318
      - Hoofdstuk IX A (Nationale Schuld), uitgaven, 1970-1971, 479
      - Hoofdstuk IX A (Nationale Schuld) en IX B (Financiën), middelen, 1971-1972, 491
      - Hoofdstuk IX A (Nationale Schuld), wijzigingen, 1971-1972, 461
      - Hoofdstuk IX B (Financiën), behandeling in de Tweede Kamer, 1970, 556
      - Hoofdstuk IX B (Financiën), Memorie van Toelichting, 1970, 321
      - Hoofdstuk IX B (Financiën), middelen, 1970, 322
      - Hoofdstuk IX B (Financiën), vergelijking met meerjarenraming (streefcijfers), 1970, 323
      - Hoofdstuk IX B (Financiën), kamerbehandeling, 1970-1971, 320
      - Hoofdstuk IX B (Financiën), wijzigingen, 1970-1972, 462
      - Hoofdstuk IX B (Financiën), algemeen, 1971-1972, 460
      - Hoofdstuk IX B (Financiën), slotregularisatie, 1971-1973, 463
      - Hoofdstuk XVII (Onvoorziene Uitgaven), algemeen, 1970, 317
      - Hoofdstuk XVII (Onvoorziene Uitgaven), wijzigingen, 1971-1973, 464
    - Begroting 1972., 1970-1974; div. nrs
      - Algemeen, 1971-1973, 327
      - Kamerbehandeling, 1971-1972, 328
      - Advies Raad van State, 1971, 329
      - Verslagen van besprekingen en thesaurierapporten, 1971, 330
      - Memorie van Toelichting, 1971, 333
      - Vergelijking raming met streefcijfers, 1971, 337
      - Calques per artikel, 1970-1971, 331
      - Hoofdstuk V (Buitenlandse Zaken), 1971, 336
      - Hoofdstuk IV (Vice Minister-President) overdracht begrotingsstukken (overdracht ingevolge het beheer van vorengenoemd Kabinet aan het Ministerie van Financiën, 1971, 533
      - Hoofdstuk IX A (Nationale Schuld), algemeen, 1971, 332
      - Hoofdstuk IX A (Nationale Schuld), middelen, 1971, 339
      - Hoofdstuk IX A (Nationale Schuld), wijzigingen, 1973-1974, 450
      - Hoofdstuk IX A (Nationale Schuld) en IX B (Financiën), middelen, 1971-1973, 492
      - Hoofdstuk IX B (Financiën), algemeen, 1971, 334
      - Hoofdstuk IX B (Financiën), middelen, 1971, 338
      - Hoofdstuk IX B (Financiën), kamerbehandeling, 1971-1972, 335
      - Hoofdstuk IX B (Financiën), behandeling in de Tweede Kamer, 1971-1973, 558
      - Hoofdstuk IX B (Financiën), wijzigingen, 1971-1973, 451
      - Hoofdstuk IX B (Financiën), behandeling in de Eerste Kamer, 1972-1973, 550
      - Hoofdstuk IX B (Financiën), slotregularisatie, 1972-1974, 452
      - Hoofdstuk XVIII (Onvoorziene Uitgaven), wijzigingen, 1972, 453
    - Begroting 1973., 1971-1974; div. nrs
      - Algemeen, 1972, 343
      - Verslagen van besprekingen, 1972, 355
      - Kamerbehandeling, 1971-1973, 345
      - Advies Raad van State, 1972, 344
      - Voorbereiding calques, 1972, 346
      - Hoofdstuk IX A (Nationale Schuld), algemeen, 1972, 347
      - Hoofdstuk IX A (Nationale Schuld), middelen, 1972, 348
      - Hoofdstuk IX A (Nationale Schuld), wijzigingen, 1974, 480
      - Hoofdstuk IX B (Financiën), slotregularisatie, 1971-1974, 481
      - Hoofdstuk IX B (Financiën), algemeen, 1972, 350
      - Hoofdstuk IX B (Financiën), behandeling in de Tweede Kamer, 1972-1973, 560
      - Hoofdstuk IX B (Financiën), Memorie van Toelichting, 1972-1973, 349
      - Hoofdstuk IX B (Financiën), middelen, 1972-1974, 351
      - Hoofdstuk XVIII (Onvoorziene Uitgaven), algemeen, 1972, 352
      - Hoofdstuk XVIII (Onvoorziene Uitgaven), wijzigingen, 1974, 482
    - Begroting 1974., 1972-1976; div. nrs
      - Algemeen, 1973-1975, 368
      - Kamerbehandeling, 1972-1974, 373
      - Advies Raad van State, 1973, 370
      - Streefcijfers en vergelijking van streefcijfers met raming, 1973, 372
      - Verslagen van besprekingen, 1973, 369
      - Wijziging na Raad van State, 1973, 371
      - Beleidsdebat over onderwerpen rakende het Departement van Financiën, behandeling in de Eerste Kamer, 1974, 576
      - Hoofdstuk IX A (Nationale Schuld), algemeen, 1973, 375
      - Hoofdstuk IX A (Nationale Schuld), middelen, 1973, 376
      - Hoofdstuk IX A (Nationale Schuld), wijzigingen, 1975-1976, 377
      - Hoofdstuk IX B (Financiën), algemeen, 1973, 378
      - Hoofdstuk IX B (Financiën), Memorie van Toelichting, 1973, 379
      - Hoofdstuk IX B (Financiën), behandeling in de Tweede Kamer, 1973-1975, 562
      - Hoofdstuk IX B (Financiën), middelen, 1973-1975, 380
      - Hoofdstuk IX B (Financiën), wijzigingen, 1974-1976, 381
      - Hoofdstuk XVIII (Onvoorziene Uitgaven), 1974-1975, 374
    - Begroting 1975., 1974-1977; div. nrs
      - Algemeen, 1974-1976, 386
      - Wijzigingen na Raad van State, 1974, 388
      - Verslagen van besprekingen, 1974-1975, 520
      - Kamerbehandeling, 1975, 387
      - Beleidsdebat over onderwerpen rakende het Departement van Financiën, behandeling in de Eerste Kamer, 1976, 575
      - Hoofdstuk IX A (Nationale Schuld), algemeen, 1974, 389
      - Hoofdstuk IX A (Nationale Schuld), middelen, 1974, 390
      - Hoofdstuk IX A (Nationale Schuld) en Hoofdstuk IX B (Financiën), behandeling in de Tweede Kamer, 1974-1975, 564
      - Hoofdstuk IX A (Nationale Schuld), wijzigingen, 1975-1976, 391
      - Hoofdstuk IX B (Financiën), kamerbehandeling, 1974, 392
      - Hoofdstuk IX B (Financiën), middelen, 1974, 393
      - Hoofdstuk IX B (Financiën), algemeen, 1974-1975, 394
      - Hoofdstuk IX B (Financiën), behandeling in de Eerste Kamer, 1975, 552
      - Hoofdstuk IX B (Financiën), wijzigingen en slotregularisatie, 1975-1977, 395
      - Hoofdstuk XVIII (Onvoorziene Uitgaven), 1975, 396
    - Begroting 1976., 1975-1977; div. nrs
      - Hoofdstuk IX A (Nationale Schuld), wijzigingen, 1977, 416
      - Hoofdstuk IX B (Financiën), behandeling in de Tweede Kamer, 1975-1977, 566
      - Hoofdstuk IX B (Financiën), wijzigingen, 1975-1977, 418
      - Hoofdstuk IX B (Financiën), slotregularisatie, 1976-1977, 419
      - Hoofdstuk IX B (Financiën), algemeen, 1977, 417
      - Wijzigingen van Ontwerpen van Wet, behandeling in de Eerste Kamer, 1977-1978, 574
    - Begroting 1977., 1975-1978; div. nrs
      - Voorbereiding, 1975-1976, 484
      - Kamerbehandeling, 1975-1977, 486
      - Verslagen besprekingen, 1976, 485
      - Documentatie, 1976-1977, 528
      - Staten vermoedelijk beloop, 1976-1978, 526
      - Hoofdstuk IX A (Nationale Schuld), algemeen, 1976, 420
      - Hoofdstuk IX A (Nationale Schuld), middelen, 1976, 421
      - Hoofdstuk IX A (Nationale Schuld), slotregularisatie, 1977-1978, 422
      - Hoofdstuk IX B (Financiën), algemeen, 1976-1977, 423
      - Hoofdstuk IX B (Financiën), Memorie van Toelichting, 1976-1977, 425
      - Hoofdstuk IX B (Financiën), middelen, 1976-1977, 487
      - Hoofdstuk IX B (Financiën), behandeling in de Tweede Kamer, 1976-1979, 568
      - Hoofdstuk IX B (Financiën), wijzigingen, 1977-1978, 424
      - Hoofdstuk XVII (Onvoorziene Uitgaven), 1976, 426
      - Wijzigingen van Ontwerpen van Wet, behandeling in de Eerste Kamer, 1978, 573
    - Besprekingen over de op de begrotingen 1960 - 1964 beschikbaar gestelde geldsommen voor het Centraal Afwikkelingsbureau Duitse Schade-uitkeringen alsmede de controle op de verrichte betalingen., 1959-1967; 752; 5086-0896; pak
  - Het beschikken over geldsommen, toegestaan bij begrotingswet. 1945-1977, 10
    Grondslag: Comptabiliteitswet, art. 14, tweede lid.
    Datum: 31-03-2005
    - Staten betreffende het verloop van enige artikelen van de begroting van het Ministerie van Financiën., 1948-1957; 753; 5086-0895
    - Boekingsstukken met betrekking tot betalingen en ontvangsten van de Centrale Afwikkelingsbureau Duitse Schade-uitkeringen (CADSU)., 1959-1966; div. nrs
      - 0001 tot en met 0182, 1959-1960, 755; 5086-0766; pak
      - 0183 tot en met 0328, 1960, 756; 5086-0767; pak
      - 0331 tot en met 0545, 1960, 757; 5086-0768; pak
      - 0546 tot en met 0750, 1960-1961, 758; 5086-0769; pak
      - 0751 tot en met 1000, 1961, 759; 5086-0770; pak
      - 1001 tot en met 1244, 1961, 760; 5086-0771; pak
      - 1245 tot en met 1486, 1961-1962, 761; 5086-0772; pak
      - 1487 tot en met 1752, 1962, 762; 5086-0773; pak
      - 1753 tot en met 2000, 1962, 763; 5086-0774; pak
      - 2001 tot en met 3110, 1962-1963, 764; 5086-0775; pak
      - 3111 tot en met 3310, 1963, 765; 5086-0776; pak
      - 3311 tot en met 3580, 1963, 766; 5086-0777; pak
      - 3581 tot en met 3824, 1963, 767; 5086-0778; pak
      - 3825 tot en met 4125, 1963-1964, 768; 5086-0779; pak
      - 4126 tot en met 4406, 1964, 769; 5086-0780; pak
      - 4407 tot en met 5215, 1964, 770; 5086-0781; pak
      - 5216 tot en met 5480, 1964, 771; 5086-0782; pak
      - 5481 tot en met 5765, 1964, 772; 5086-0783; pak
      - 5766 tot en met 6095, 1964, 773; 5086-0784; pak
      - 6096 tot en met 6411, 1965, 774; 5086-0785; pak
      - 6412 tot en met 6730, 1965, 775; 5086-0786; pak
      - 6731 tot en met 7074, 1965, 776; 5086-0787; pak
      - 7075 tot en met 7370, 1965, 777; 5086-0788; pak
      - 7371 tot en met 7600, 1965-1966, 778; 5086-0789; pak
      - 7601 tot en met 7872, 1966, 779; 5086-0790; pak
      - 7873 tot en met 7994, 1966, 780; 5086-0791; pak
    - Stukken van het Ministerie van Financiën ingekomen het Centraal Afwikkelingsbureau Duitse Schade-Uitkeringen (CADSU)., 1961-1966; 781; 5086-0792; pak
    - Eindverslag betreffende de taken van het Centraal Afwikkelingsbureau Duitse Schadeuitkeringen, met bijlagen., 1966; 782; 5086-0894
    - Besprekingen over de op de begrotingen 1960 - 1964 beschikbaar gestelde geldsommen voor het Centraal Afwikkelingsbureau Duitse Schade-uitkeringen alsmede de controle op de verrichte betalingen., 1959-1967; 752; 5086-0896; pak
  - Het opmaken over elk dienstjaar van de rekening van uitgaven. 1945-1977, 68
    Grondslag: Comptabiliteitswet, art. 84, tweede lid.
    - Middelenkaarten e.d., 1945; div. nrs
      - Kaskaarten, vereveningskaarten hfdst. I, kaskaarten, begrotingskaarten, vereveningskaarten hfdst. II A, kaskaarten, vereveningskaarten hfdst. VII A1, kaskaarten hfdst. VII B artikel 1-141., 578
      - Kaskaarten hfdst. VII B artikel 142-197, begrotingskaarten hfdst. VII B artikel 1-17., 579
      - Begrotingskaarten hfdst. VII B artikel 18-47., 580
      - Begrotingskaarten hfdst. VII B artikel 49-197, vereveningskaarten hfdst. VII B, kaskaarten, begrotingskaarten, vereveningskaarten hfdst. X A, kaskaarten, begrotingskaarten, vereveningskaarten hfdst. XIV, kaskaarten, begrotingskaarten, vereveningskaarten hfdst. XV A, kaskaarten, begrotingskaarten, vereveningskaarten Herstelfonds 1940, kaskaarten, vereveningskaarten Gemeentefonds., 581
    - Middelenkaarten e.d., 1946; div. nrs
      - Kaskaarten, vereveningskaarten hfdst. I, kaskaarten, begrotingskaarten, vereveningskaarten hfdst. VII A1, kaskaarten, hfdst. VII B artikel 1-136., 582
      - Kaskaarten hfdst. VII B artikel 137-212, begrotingskaarten hfdst. VII B artikel 1-16., 583
      - Begrotingskaarten hfdst. VII B artikel 17-28., 584
      - Begrotingskaarten hfdst. VII B artikel 29-106., 585
      - Begrotingskaarten hfdst. VII B artikel 107-220, vereveningskaarten hfdst. VII B, kaskaarten, begrotingskaarten, vereveningskaarten hfdst. XIV, kaskaarten, vereveningskaarten Gemeentefonds., 586
    - Middelenkaarten e.d., 1947; div. nrs
      - Kaskaarten, vereveningskaarten hfdst. I, kaskaarten, vereveningskaarten hfdst. VII A1, kaskaarten hfdst. VII B artikel 1-181., 587
      - Kaskaarten hfdst. VII B artikel 182-196, begrotingskaarten hfdst. VII B artikel 1-19i., 588
      - Begrotingskaarten hfdst. VII B artikel 19j-40., 589
      - Begrotingskaarten hfdst. VII B artikel 41-162., 590
      - Begrotingskaarten hfdst. VII B artikel 165-194, vereveningskaarten hfdst. VII B, hfdst. XIV, kaskaarten, vereveningskaarten Gemeentefonds., 591
      - Uitgaven middelen hfdst. I, uitgaven middelen hfdst. VII A1, uitgaven middelen hfdst. VII A2, grootboek hfdst. VII B, sub-grootboek hfdst. VII B artikel 1-18., 592
      - Sub-grootboek hfdst. VII B artikel 19-146., 593
      - Sub-grootboek hfdst. VII B artikel 147-205, middelen hfdst. VII B, uitgaven middelen hfdst. XIV, uitgaven middelen Gemeentefonds, grootboekrekeningen., 594
    - Middelenkaarten e.d., 1948; div. nrs
      - Uitgaven middelen hfdst. I, sub-grootboek middelen hfdst. VII A1, sub-grootboek middelen hfdst. VII A2, grootboek hfdst. VII B, sub-grootboek hfdst. VII B artikel 1-14., 595
      - Sub-grootboek hfdst. VII B artikel 15-149., 596
      - Sub-grootboek hfdst. VII B artikel 150-226, begrotingsuitgaven hfdst. VII B, middelenkaarten hfdst. VII B, sub-grootboek hfdst. XIV, grootboek middelen Gemeentefonds, grootboekrekeningen, uitgaven middelen hfdst. I, sub-grootboek middelen hfdst. VII A 1., 597
    - Middelenkaarten e.d., 1949; div. nrs
      - Uitgaven middelen hfdst. VII A2, grootboek hfdst. VII B, sub-grootboek hfdst. VII B artikel 1-44., 598
      - Sub-grootboek hfdst. VII B artikel 45-204., 599
      - Sub-grootboek hfdst. VII B artikel 205-233, begrotingsuitgaven hfdst. VII B, middelenkaarten hfdst. VII B, uitgaven hfdst. XIV, uitgaven middelen Gemeentefonds, grootboekrekeningen., 600
    - Middelenkaarten e.d., 1950; div. nrs
      - Uitgaven middelen hfdst. I, sub-grootboek middelen hfdst. VII A1, grootboek middelen hfdst. VII A2, grootboekkaarten hfdst. VII B artikel 1-82., 601
      - Grootboekkaarten hfdst. VII B artikel 83-249, sub-grootboekkaarten hfdst. VII B artikel 1-128., 602
      - Sub-grootboekkaarten hfdst. VII B artikel 129-249, middelenkaarten hfdst. VII B, uitgaven hfdst. XIV, uitgaven middelen Gemeentefonds., 603
      - Uitgaven hfdst. VII A1, hfdst. VII B artikel 1-166., 696
      - Uitgaven hfdst. VII B artikel 168-249., 697
    - Middelenkaarten e.d., 1951; div. nrs
      - Uitgaven hfdst. I, sub-grootboek hfdst. VII A1, uitgaven middelen hfdst. VII A2, uitgaven hfdst. VII B, sub-grootboek hfdst. VII B artikel 1-50., 604
      - Sub-grootboek hfdst. VII B artikel 51-245., 605
      - Sluitrekening 1-245 hfdst. VII B, debiteuren en middelen hfdst. VII B, grootboekrekeningen hfdst. VII B, uitgaven middelen hfdst. XIV, uitgaven middelen Gemeentefonds, handwerk., 606
    - Middelenkaarten e.d., 1952; div. nrs
      - Uitgaven middelen hfdst. I, grootboek middelen hfdst. VII A1, sub-grootboek middelen hfdst. VII A1, grootboek middelen hfdst. VII A2, uitgaven hfdst. VII B., 607
      - Sub-grootboek hfdst. VII B, artikel 1-157., 608
      - Sub-grootboek hfdst. VII B artikel 158-264, debiteuren middelen hfdst. VII B., 609
      - Sluitrekeningen hfdst. VII B, uitgaven hfdst. XIV, uitgaven middelen Gemeentefonds, sluitrekeningen., 610
    - Middelenkaarten e.d., 1953; div. nrs
      - Uitgaven hfdst. I, middelenkaarten hfdst. I, uitgaven hfdst. VII A1, middelenkaarten hfdst. VII A1, sub-grootboek hfdst. VII A1, uitgaven hfdst. VII A2, middelenkaarten hfdst. VII A2, uitgaven hfdst. VII B., 611
      - Middelenkaarten hfdst. VII B, sluitrekeningen borderellen F hfdst. VII B, sluitrekeningen hfdst. VII B., 612
      - Sluitrekeningen Werkloosheidssubsidiefonds, Werkfonds I, Werkfonds II, sub-grootboek hfdst. VII B artikel 1-138., 613
      - Sub-grootboek hfdst. VII B artikel 139-200., 614
      - Sub-grootboek hfdst. VII B artikel 201-263, doorlopende voorschotten reis- en verblijfkosten hfdst. VII B, uitgaven hfdst. VII B, hfdst. XIV, middelenkaarten hfdst. XIV, uitgaven Gemeentefonds, middelenkaarten Gemeentefonds, sluitrekeningen kleine hoofdstukken, rijkshoofdboekhouding A kleine hoofdstukken, sluitrekeningen., 615
    - Middelenkaarten e.d., 1954; div. nrs
      - Uitgaven hfdst. I, middelenkaarten hfdst. I, uitgaven hfdst. VII A1, middelenkaarten hfdst. VII A1, sub-grootboek hfdst. VII A1, begrotingsuitgaven hfdst. VII A1, uitgaven hfdst. VII A2, middelenkaarten hfdst. VII A2, begrotingsuitgaven hfdst. VII B, voorkaarten hfdst. VII B, kruiskredieten artikel 1-150., 616
      - Kruiskredieten artikel 151-167, uitgaven hfdst. VII B., 617
      - Middelenkaarten, sluitrekeningen voorkaarten, sluitrekeningen grootboek, sluitrekeningen Rijkshoofdboekhouding A, ontvangsten Rijkshoofdboekhouding B, giro-ontvangsten, ontvangsten Bank Nederlandse Gemeenten, posten in onderzoek, salarissen, inhoudingen, vereveningsheffing, nog te verrekenen ontvangsten, kassubsidien Nederlandse Bank, voorlopige ontvangsten, tijdelijke ontvangsten, kasoverstortingen, nog ten laste van de begroting te brengen uitgaven, saldi van comptabelen, saldi van belastingontvangers, rekening courant verhouding, onteigeningsvergoedingen, doorlopende reisvoorschotten, renteloze voorschotten, huisvestingskosten, vorderingen ingevolge het Werkloosheidssubsidiefonds, attache te Bonn, crediteuren, tussenrekeningen, grootboek artikel 1-25, allen hfdst. VII B., 618
      - Grootboek hfdst. VII B artikel 26-238., 619
      - Grootboekkaarten hfdst. VII B artikel 239-267, sub-grootboek hfdst. VII B, sluitrekening rekeningschema hfdst. VII B, onteigeningsvergoedingen hfdst. VII B, vorderingen Werkfonds I hfdst. VII B, vorderingen Werkfonds II hfdst. VII B, huisvestingskosten hfdst. VII B, uitgaven hfdst. XIV, middelen hfdst. XIV, uitgaven Gemeentefonds, middelenkaarten Gemeentefonds, Rijkshoofdboekhouding A kleine hoofdstukken, uitgaven kleine hoofdstukken, kruiskredieten kleine hoofdstukken, sluitrekeningen kleine hoofdstukken., 620
    - Middelenkaarten e.d., 1955; div. nrs
      - Uitgaven hfdst. I, ontvangsten hfdst. I, uitgaven hfdst. VII A1, middelenkaarten hfdst. VII A1, uitgaven hfdst. VII A2, middelenkaarten hfdst. VII A2, grootboek hfdst. VII A2, begrotingskruiskredietkaarten hfdst. VII B, sluitrekeningen begrotingskruiskredietkaarten hfdst. VII B, kruiskredietkaarten hfdst. VII B artikel 1-200., 621
      - Kruiskredietkaarten hfdst. VII B artikel 201-270, sluitrekeningen grootboek hfdst. VII B, uitgaven hfdst. VII B, middelenkaarten hfdst. VII B,., 622
      - Sluitrekeningen Rijkshoofdboekhouding A hfdst. VII B, ontvangsten Rijkshoofdboekhouding B hfdst. VII B, giro-ontvangsten hfdst. VII B, ontvangsten Bank Nederlandse Gemeenten hfdst. VII B, posten in onderzoek hfdst. VII B, salarissen, inhoudingen hfdst VII B, nog te verrekenen vereveningsheffing hfdst. VII B, nog te verrekenen ontvangsten hfdst. VII B, kassubsidien hfdst. VII B, voorlopige ontvangsten Belastingdienst hfdst. VII B, tijdelijke ontvangsten Belastingdienst hfdst. VII B, kasoverstortingen algemeen hfdst. VII B, nog ten laste van de begroting te brengen uitgaven hfdst. VII B, saldi van comptabelen hfdst. VII B, saldi van belastingontvangers hfdst. VII B, rekening courant verhouding hfdst. VII B, verstrekte voorschotten hfdst. VII B, huishoudelijke en kadastrale kosten hfdst. VII B, crediteuren tussenrekeningen hfdst. VII B, grootboekkaarten hfdst. VII B artikel 1-133., 747
      - Grootboekkaarten hfdst. VII B artikel 134-270, sluitrekeningen begrotingsuitgaven hfdst. VII B, crediteuren hfdst. VII B, sub-grootboek hfdst. VII B artikel 17-165., 623
      - Sub-grootboek hfdst. VII B artikel 168-248, sluitrekeningen rekeningschema hfdst. VII B, sub-grootboek hfdst. VII B, kostenplaatsenboek hfdst. VII B, sub-grootboek onteigeningsvergoedingen hfdst. VII B, kosten huisvesting hfdst. VII B, kosten allerlei aard hfdst. VII B, uitgaven hfdst. XIV, middelenkaarten hfdst. XIV, Gemeentefonds, sluitrekeningen Gemeentefonds, begrotingskredietkaarten kleine hoofdstukken, kruiskredietkaarten kleine hoofdstukken, sluitrekeningen grootboek kleine hoofdstukken, begrotingsuitgaven kleine hoofdstukken, Rijkshoofdboekhouding A kleine hoofdstukken., 624
    - Middelenkaarten e.d., 1956; div. nrs
      - Uitgaven hfdst. I, middelenkaarten hfdst. I, uitgaven hfdst. VII A1, middelenkaarten hfdst. VII A1, grootboekkaarten hfdst. VII A1, uitgaven hfdst. VII A2, middelenkaarten hfdst. VII A2, voorkaarten hfdst. VII AB, kruiskredietkaarten hfdst. VII B., 625
      - Uitgaven hfdst. VII B, middelenkaarten hfdst. VII B, sluitrekeningen Rijkshoofdboekhouding A hfdst. VII B, 's Rijks schatkist giro-ontvangsten hfdst. VII B, ontvangsten Bank Nederlandse Gemeenten hfdst. VII B,., 626
      - Kosten in onderzoek hfdst. VII B, salarissen hfdst. VII B, inhoud op salaris hfdst. VII B, vereveningsheffing hfdst. VII B, nog te verrekenen ontvangsten hfdst. VII B, kassubsidikn hfdst VII B, voorlopige ontvangsten hfdst. VII B, tijdelijke ontvangsten hfdst. VII B, kasoverstortingen hfdst. VII B, nog ten taste van de begroting te brengen uitgaven hfdst. VII B, saldi van comptabelen hfdst. VII B, saldi van belastingontvangers hfdst. VII B, rekening courant verhoudingen hfdst. VII B, onteigeningsvergoedingen hfdst. VII B, voorschotten reisvergoeding hfdst. VII B, renteloze voorschotten hfdst. VII B, trainingspakken hfdst. VII B, huisvestingskosten hfdst. VII B, crediteuren tussenrekeningen hfdst. VII B, grootboekkaarten hfdst. VII B artikel 1-121., 748
      - Grootboekkaarten hfdst. VII B artikel 122-265, sluitrekeningen grootboek hfdst. VII B, crediteuren hfdst. VII B, begrotingsuitgaven hfdst. VII B, sub-grootboek hfdst. VII B artikel 18-112., 627
      - Sub-grootboek hfdst. VII B artikel 140-242, sluitrekeningen rekeningschema hfdst. VII B, sluitrekeningen kostenplaatsenboek hfdst. VII B, sub-grootboek hfdst. VII B, onteigeningsvergoedingen hfdst. VII B, huisvestingskosten hfdst. VII B, uitgaven hfdst. XIV, middelenkaarten hfdst. XIV, uitgaven Gemeentefonds, middelenkaarten Gemeentefonds, sluitrekeningen Rijkshoofdboekhouding kleine hoofdstukken, begrotingsuitgaven kleine hoofdstukken, begrotingskredietkaarten kleine hoofdstukken, kruiskredietkaarten kleine hoofdstukken, sluitrekeningen kleine hoofdstukken., 628
    - Middelenkaarten e.d., 1957; div. nrs
      - Uitgaven hfdst. I, middelenkaarten hfdst. I, uitgaven hfdst. VII A1, middelenkaarten hfdst. VII A1, grootboekkaarten hfdst. VII A1, uitgaven hfdst. VII A1, middelenkaarten hfdst. VII A2, verkregen kredieten hfdst. VII B, Rijkshoofdboekhouding A hfdst. VII B, uitgaven hfdst. VII B, middelenkaarten hfdst. VII B,., 629